# 请教陈版，购买大型设备预付款问题

提问人：坤一 biubiu 时间：2019-05-08 17:18:45
被审单位购入价值几十亿的大型生产线设备，已经预付 60% 的款项，对方陆续发货并派专人进行安装调试，发货的部分均为单个组件，合同约定单个组件验收合格之后即所有权转移，截止目前设备均未完成安装，大部分组件仍未发出，对于已收到的组件价值无法确认，目前对于已经预付的款项如何进行处理合适？

回答人：chenyiwei
理论上应按照已到货组件的价值和已提供的安装服务的价值确认在建工程，相应从预付账款中转出，如已发货和已完成工作量的价值大于预付款，则差额需确认负债。但如果难以核实其价值，也无法暂估，也可以按已预付款项和已到结算节点的工程款之和确认在建工程或其他非流动负债，与已结算款项之间的差额确认负债。

提问人：坤一 biubiu 时间：2019-05-08 18:32:53
感谢陈版百忙之中回复，由于到货部分的组件仍未完成安装调试，故未达到支付剩余款项的条件，也无法核实其价值，目前的预付账款能否在其他非流动资产列示呢？

回答人：chenyiwei
也可以。

提问人：坤一 biubiu 时间：2019-05-08 18:37:03
陈版上述说的其他非流动负债是否应该为其他非流动资产？

回答人：chenyiwei
是笔误，抱歉！